【裁判字號】    89,自,496
【裁判日期】    900420
【裁判案由】    詐欺
【裁判全文】
臺灣高雄地方法院刑事判決                          八十九年度自字第四九六號
    自  訴  人  甲○○
    自訴代理人  乙○○
    被      告  丙○○
右列被告因違反動產擔保交易法案件，經自訴人提起自訴，本院判決如左：
    主  文
丙○○動產擔保交易之債務人，意圖不法之利益，將標的物遷移，致生損害於債權人
，處拘役拾日，如易科罰金，以佰元折算壹日。
    事  實
一、丙○○於民國八十九年六月七日，在高雄市三民區○○○路二二一號旭大機車行
    內，以動產擔保交易法所定之附條件買賣方式，向該機車行負責人甲○○購買車
    號ＺＦＺ－三五０三陽牌機車一部，並於同日簽訂動產擔保交易附條件買賣契約
    書，約定總價金新台幣（下同）一萬九千二百元，並於繳交頭期款七千三百五十
    元後，餘款則約定自七月五日至十二月五日分十二期繳納，前三期每月五日須繳
    三千七百元，後三期每月五日則繳二千七百元，未付清全部價款以前，所有權仍
    屬出賣人所有，且應將上述標的物置放在高雄市○○區○○街七九巷五樓三號，
    僅得依約占有使用，不得將該標的物遷移、出賣或為任何處分，詎丙○○於取得
    上開標的物後，並未繳交分期款，且在未得甲○○同意情形下，將上開標的物遷
    移，致生損害於甲○○。
二、案經甲○○提起自訴。
    理  由
一、訊據被告丙○○否認右揭犯行，辯稱：機車係被竊云云。惟查被告右揭犯行，已
    據自訴代理人乙○○陳述綦詳，並有被告簽署之附條件買賣契約書及本票各一份
    在卷可稽，而被告丙○○復無前揭機車失竊報案資料可資調查，所辯顯屬卸責之
    詞，被告罪證明確，被告犯行洵堪認定。
二、核被告丙○○所為，係犯動產擔保交易法第三十八條之罪。審酌被告丙○○之素
    行、犯罪動機及自訴人受害程度等一切情狀，量處如主文所示之刑，並諭知易科
    罰金之折算標準。又本件被告行為後，刑法第四十一條已於九十年一月十日修正
    公布，並於同年月十二日生效施行，而修正後刑法第四十一條第一項係規定：「
    犯最重本刑為五年以下有期徒刑之罪，而受六個月以下有期徒刑或拘役之宣告，
    因身體、教育、職業或家庭之關係，執行顯有困難者，得以一元以上，三元以下
    折算一日，易科罰金，但確因不執行所宣告之刑難收矯正之效，或難以維持法秩
    序者，不在此限」。新舊法比較結果，修正後之現行刑法第四十一條第一項後段
    附加規定「但確因不執行所宣告之刑難收矯正之效，或難以維持法秩序者，不在
    此限」部分，對被告較為不利，依刑法第二條第一項但書規定，自應適用修正前
    刑法第四十一條之規定諭知被告所處之刑易科罰金，附此附明。
據上論斷，應依刑事訴訟法第三百四十三條、第二百九十九條第一項前段，動產擔保
交易法第三十八條，刑法第十一條前段、第二條第一項但書、修正前第四十一條，罰
金罰鍰提高標準條例第一條前段、第二條，判決如主文。
中    華    民    國      九十      年      四      月       二十       日
                                臺灣高雄地方法院刑事第三庭
                                    法  官  周志賢
右正本證明與原本無異。
如不服本判決，應於判決送達後十日內，向本院提出上訴狀。
    書記官  簡鴻雅
中    華    民    國      九十      年      四      月       三十       日


司法院資訊處製作；財團法人民間司法改革基金會備份。
